臺灣桃園地方法院刑事判決
111年度易字第583號
公  訴  人  臺灣桃園地方檢察署檢察官  
被      告  羅尚緯


上列被告因竊盜案件，經檢察官提起公訴（110年度偵字第33846
、33847號），本院判決如下：
    主  文
羅尚緯無罪。
    理  由
一、公訴意旨略以：被告羅尚緯基於意圖為自己不法所有之竊盜
    犯意，分別為如下行為：㈠於民國110年7月23日凌晨2時56分
    許至同日3時28分許間，駕駛車牌號碼0000-00號自用小客車
    ，行經桃園市○○區○○路00號旁空地，見被害人彭盛明所管理
    使用之車牌號碼000-0000號自用曳引車停放在該處，竟以不
    詳方式，破壞該車之後擋風玻璃後（毀損部分未據告訴），
    竊取車內無線電車機1台（廠牌：KENWOOD、型號：TM-V71A
    、價值新臺幣〈下同〉1萬2,000元）得手；復見被害人蔡光曜
    所有之車牌號碼000-0000號自用小客車停放在該處，竟以不
    詳方式，破壞該車之駕駛座車窗玻璃後（毀損部分未據告訴
    ），竊取車內無線電車機1台（廠牌：KENWOOD、型號：TM-V
    71A、價值1萬4,500元）及現金數百元得手；又見被害人劉
    嘉瑋所管理使用之車牌號碼000-0000號自用大貨車停放在該
    處且車門未上鎖，竟開啟該車車門，以不詳方式竊取車內無
    線電車機1台（廠牌：KENWOOD、型號：TM708、價值1萬1,00
    0元）得手；旋即駕駛車牌號碼0000-00號自用小客車逃逸。
    ㈡於110年8月1日凌晨3時7分許至4時38分許間，駕駛車牌號
    碼0000-00號自用小客車，行經桃園市觀音區四維路與福德
    街口旁之停車場，見被害人高正一所管理使用之車牌號碼00
    0-0000、KLA-8900號營業大貨車2輛分別停放在該處且副駕
    駛座車門均未上鎖，竟開啟該車車門，以不詳方式竊取上開
    車輛車內無線電車機各1台（廠牌：KENWOOD、型號：TM-V71
    A、價值共計3萬元）及現金2,500元，得手後旋即駕駛上開
    自用小客車逃逸。㈢嗣經被害人彭盛明、蔡光曜、劉嘉瑋、
    高正一分別於110年7月23日7時30分許、10時19分許、13時3
    0分許及110年8月1日5時40分許察覺遭竊，報警處理，經警調
    閱現場及周遭監視器錄影畫面後，循線查悉上情。因認被告
    涉犯刑法第320條第1項之竊盜罪嫌。
二、按被告未經審判證明有罪確定前，推定其為無罪，犯罪事實
    應依證據認定之，無證據不得認定犯罪事實；不能證明被告
    犯罪或其行為不罰者應諭知無罪之判決，刑事訴訟法第154
    條、第301條第1項分別定有明文。又依據刑事訴訟法第161
    條第1項規定，檢察官就被告犯罪事實，應負舉證責任，並
    指出證明之方法，因此，檢察官對於起訴之犯罪事實，應負
    提出證據及說服之實質舉證責任，倘其所提出之證據，不足
    為被告有罪之積極證明，或其指出證明之方法，無從說服法
    院以形成被告有罪之心證，基於無罪推定之原則，自應為被
    告無罪判決之諭知（最高法院110年度台上字第5412號判決
    意旨參照）。　
三、公訴意旨認被告羅尚緯涉犯刑法第320條第1項之竊盜罪嫌，
    無非係以被告於警詢、偵詢及偵訊時之供述、證人即被害人
    彭盛明、蔡光曜、劉嘉瑋、高正一於警詢時之證述、證人即
    承辦員警徐雅珉、劉冠廷於偵訊時之證述、承辦員警職務報
    告、現場監視器錄影擷取畫面、現場照片、現場圖、犯案路
    線示意圖、車牌號碼0000-00號自用小客車車籍資料、被告
    前案起訴書及全國刑案資料查註資料表為其主要論據。
四、訊據被告固坦承有於上揭時間，駕駛車牌號碼0000-00號自
    用小客車，行經上開路段，並曾下車等情不諱，惟堅詞否認
    有何公訴意旨所指之竊盜犯行，辯稱：我因為有喝一點酒，
    駕駛一段路然後停在路上，之後我有下車尿尿，我都否認，
    我沒有做等語。經查：
  ㈠公訴意旨㈠之部分：
　㊀被告於110年7月23日凌晨2時56分許至同日3時28分許，駕駛
    車牌號碼0000-00號自用小客車，行經桃園市觀音區（下同
    ）莊敬路，停車後下車步行至莊敬路70號旁空地，嗣返回上
    開自用小客車並駕車離去等情，為被告於警詢、偵訊及本院
    審判中所是認（見110年度偵字第33847號卷，第7至11、209
    至210頁；易字卷，第106至107頁），復有證人即承辦員警
    徐雅珉於偵訊時之證述、承辦員警職務報告、現場監視器錄
    影擷取畫面、現場照片、現場圖及車牌號碼0000-00號自用
    小客車車籍資料在卷可稽（見110年度偵字第33847號卷，第
    31、73至111、165至173、215至217頁），此部分之事實，
    首堪認定。
　㊁然查：
　⑴被害人彭盛明、蔡光曜、劉嘉瑋於警詢時固分別指陳各自發
    現車內財物遭竊之情，然因均未在場見聞，致未能指陳失竊
    之實際具體經過（見110年度偵字第33847號卷，第35至38、
    43至45、51至53頁），且經警採集被害人彭盛明上開車輛內
    之跡證送驗，未發現與被告有關之跡證，此有內政部警政署
    刑事警察局110年8月18日刑紋字第1100088078號鑑定書及桃
    園市政府警察局大園分局偵查隊110年8月29日公務電話紀錄
    表在卷可憑（見110年度偵字第33847號卷，第157至163頁）
    。又本案現場係位在莊敬路70號旁之空地，為一緊鄰道路之
    開放空間，上開現場監視器因距離、角度等因素，致無法見
    得莊敬路70號旁空地內之實際情形，且上開現場監視器之攝
    錄範圍，並未涵蓋可行至莊敬路70號旁空地之全部路線等情
    ，有上開卷附現場監視器錄影擷取畫面、現場照片及現場圖
    在案可參。復經本院勘驗本案現場監視器錄影畫面，亦僅能
    見得被告駕車行經莊敬路，停車後下車步行朝莊敬路70號旁
    空地方向走去，嗣返回上開自用小客車並駕車離去等情，有
    本院勘驗筆錄暨擷取畫面在卷可稽（見易字卷，第106至107
    、123至126頁）。是本案尚無法排除被害人彭盛明、蔡光曜
    、劉嘉瑋於停放上開車輛後，迄發現車內財物遭竊之期間，
    別無他人行經、停留、甚或竊取車內財物之可能。
　⑵證人徐雅珉（即承辦員警）於偵訊時證稱：附近都是住宅區
    、重劃區，認定被告犯嫌是因為凌晨時段很少或沒有車輛經
    過，只有被告的車輛，被告的車輛反覆經過、迴轉，並且下
    車在案發現場逗留30分鐘，但僅調閱110年7月22日23時許至
    同年月23日7時許之現場監視器錄影畫面，無法確認其他時
    間行經莊敬路、莊一街口的車輛無異常情形等語（見110年
    度偵字第33847號卷，第215至217頁），又依證人徐雅珉卷
    附職務報告，亦僅敘明類如上揭證述等查獲經過，是依證人
    徐雅珉上揭所證及其於職務報告中所載，因現場為開放空間
    ，且周遭所設監視器亦未能涵蓋可行至現場之全部路線，是
    仍無法排除被害人彭盛明、蔡光曜、劉嘉瑋於停放上開車輛
    後，迄發現車內財物遭竊之期間，別無他人行經、停留、甚
    或竊取車內財物之可能。
  ㈡公訴意旨㈡之部分：
　㊀被告於110年8月1日凌晨3時7分許至4時38分許，駕駛車牌號
    碼0000-00號自用小客車，行經桃園市觀音區（下同）四維
    路，停車後下車步行，嗣返回上開自用小客車並駕車離去等
    情，為被告於警詢、偵詢及本院審判中所是認（見110年度
    偵字第33846號卷，第7至11、165至168頁；易字卷，第107
    至112頁），復有證人即承辦員警劉冠廷於偵訊及本院審判
    中之證述、承辦員警職務報告、現場監視器錄影擷取畫面、
    現場照片、犯案路線示意圖及車牌號碼0000-00號自用小客
    車車籍資料在卷可稽（見110年度偵字第33846號卷，第29、
    45至77、129至133、137至143、175至177頁；易字卷，第11
    2至115頁），此部分之事實，首堪認定。
　㊁然查：
　⑴被害人高正一於警詢及偵詢時固指陳發現車內財物遭竊之情
    ，然因未在場見聞，致未能指陳失竊之實際具體經過（見11
    0年度偵字第33846號卷，第31至34、165至166頁），且經警
    採集被害人高正一上開車輛內之跡證送驗，未發現與被告有
    關之跡證，此有內政部警政署刑事警察局110年8月18日刑紋
    字第1100088087號鑑定書及桃園市政府警察局大園分局偵查
    隊110年8月29日公務電話紀錄表在卷可憑（見110年度偵字
    第33846號卷，第153至159頁）。又本案現場係位在四維路
    與福德街旁之停車場，為一緊鄰道路之開放空間，上開現場
    監視器因距離、角度等因素，致無法見得上開停車場內之全
    部情形，且上開現場監視器之攝錄範圍，並未涵蓋可行至上
    開停車場之全部路線等情，有上開卷附現場監視器錄影擷取
    畫面、現場照片及犯案路線示意圖在案可參。是本案尚無法
    排除被害人高正一於停放上開車輛後，迄發現車內財物遭竊
    之期間，別無他人行經、停留、甚或竊取車內財物之可能。
    復經本院勘驗本案現場監視器錄影畫面，亦僅能見得被告駕
    車行經四維路，停車後下車步行，嗣返回上開自用小客車並
    駕車離去，及於被告出現在四維路之期間，有一人持拿照明
    設備先查看上開停車場內之車輛，再開啟其中某車輛之車門
    後進入該車輛，嗣經1分鐘許後又關上車門下車離去，過程
    中雖有攝得該人之面部，然因監視器距離、角度、解析度及
    光線等因素，致無法辨明該人之容貌等情，有本院勘驗筆錄
    暨擷取畫面在卷可稽（見易字卷，第107至111、126至139頁
    ），是亦難憑此逕認畫面中進入車輛之人即為被告。
　⑵證人劉冠廷（即承辦員警）於偵訊及本院審判中證稱：我看
    監視器只有被告1人；我過濾了4支監視器，從被害人所稱停
    車後開始，看到被害人所稱發現失竊時，我當時過濾監視器
    只有被告開車來，那邊晚上不會有人出沒，判斷畫面中進入
    失竊車輛的人是被告，是我推測的，因為只有被告在附近晃
    ，沒有其他人車經過，該處屬於住宅區，沒有任何商家，所
    以晚上不會有外人出入，只有當地住戶在那邊活動，看監視
    器沒有其他車輛行經，也沒有人出沒等語（見110年度偵字
    第33846號卷，175至176頁；易字卷，第112至115頁），又
    依證人劉冠廷卷附職務報告，亦僅敘明類如上揭證述等查獲
    經過，是依證人劉冠廷上揭所證及其於職務報告中所載，尚
    無法確認現場監視器畫面中進入車輛之人即為被告，且因現
    場為開放空間，又位在住宅區，本有他人出沒之可能，而周
    遭所設監視器亦未能涵蓋可行至現場之全部路線，是仍無法
    排除被害人高正一於停放上開車輛後，迄發現車內財物遭竊
    之期間，別無他人行經、停留、甚或竊取車內財物之可能。
五、公訴意旨固另以被告涉有多起竊盜車內無線電車機案件，作
    為佐證被告有本案犯行之品格證據，然公訴意旨並未敘明被
    告於該等案件中之犯案手法有何特殊性而可認與本案雷同，
    或有其他可認係同一人犯案之佐證，自難憑此遽論被告即有
    公訴意旨所指之本案犯行。綜上所述，本案依檢察官所提之
    證據，未達通常一般之人均不致有所懷疑而得確信為真實之
    程度，尚不足以令本院對被告產生其確有公訴意旨所指犯行
    之確信，既可對被告為有利之存疑，且無法依客觀方法完全
    排除，依罪疑唯輕原則，即應採為有利之認定，縱認被告所
    辯反乎常情或有所隱飾，亦不能執此反謂其有公訴意旨所指
    之犯行，揆諸前揭說明，自應為被告無罪之諭知。
據上論斷，應依刑事訴訟法第301條第1項，判決如主文。
本案經檢察官陳書郁提起公訴，檢察官施韋銘到庭執行職務。
中　　華　　民　　國　　111 　年　　11　　月　　8 　　日
                  刑事第十一庭　　法  官  翁健剛
以上正本證明與原本無異。
如不服本判決應於收受判決後20日內向本院提出上訴書狀，並應
敘述具體理由。其未敘述上訴理由者，應於上訴期間屆滿後20日
內向本院補提理由書(均須按他造當事人之人數附繕本)「切勿逕
送上級法院」。 
　　　　　　　　　　　　　　　    書記官　鄭雨涵
中　　華　　民　　國　　111 　年　　11　　月　　8 　　日